臺灣板橋地方法院民事判決　　　　　　　　　　　　九十三年度重訴字第一九一號
　　原　　　告　　乙○○
　　共　　　同　　楊貴森律師
　　訴訟代理人
　　被　　　告　　甲○○
　　　　　　　　　大榮汽車貨運
　　法定代理人　　丙○○
　　共　　　同　　郭登富律師
　　訴訟代理人
右當事人間因請求侵權行為損害賠償等事件，經本院刑事庭移送前來，本院於中華民
國九十三年八月六日言詞辯論終結，判決如左：
    主      文
被告應連帶給付原告乙○○新臺幣壹佰零貳萬陸仟零伍拾柒元，及被告大榮汽車貨運
股份有限公司自民國九十二年十一月二十日起、被告甲○○自九十二年十一月十八日
起，均至清償日止，按年息百分之五計算之利息。
被告應連帶給付原告丁○○新臺幣捌拾萬元，及被告大榮汽車貨運股份有限公司自民
國九十二年十一月二十日起、被告甲○○自九十二年十一月十八日起，均至清償日止
，按年息百分之五計算之利息。
原告其餘之訴駁回。
訴訟費用由被告連帶負擔十分之二，餘由原告負擔。
本判決第一項於原告乙○○以新臺幣拾伍萬元為被告供擔保後，得假執行；但被告
如於假執行標的物拍定、變賣或物之交付前，以新臺幣壹佰零貳萬陸仟零伍拾柒元為
原告乙○○預供擔保，或將請求之標的物提存，得免為假執行。
本判決第二項於原告丁○○以新臺幣貳拾柒萬元為被告供擔保後，得假執行；但被告
如於假執行標的物拍定、變賣或物之交付前，以新臺幣捌拾萬元為原告丁○○預供擔
保，或將請求之標的物提存，得免為假執行。
原告其餘假執行之聲請駁回。
    事      實
甲、原告方面：
一、聲明：
    (一)被告應連帶給付原告乙○○新臺幣（下同）六百五十三萬四千三百四十三元及
      自起訴狀繕本送達翌日起至清償日止，按年息百分之五計算之利息。
    (二)被告應連帶給付原告丁○○六百四十萬八千一百六十九元及自起訴狀繕本送達
      翌日起至清償日止，按年息百分之五計算之利息。
    (三)陳明願供擔保請准宣告假執行。
二、陳述：
    (一)被告甲○○於民國九十二年五月七日下午三時五十分許，駕駛被告大榮汽車貨
      運股份有限公司（下稱大榮貨運公司）所有車號ＨＳ─二六六號營業用大貨車
      ，由臺北縣三重市○○○街由南往北，朝堤坊方向行駛，行經交通號誌為閃黃
      燈之中興北街二九三巷口，應注意車前狀況，隨時採取必要之安全措施，以防
      止危險之發生，而依當時情形，又無不能注意之情形，竟疏於注意貿然疾駛，
      撞及當時路口交通號誌為閃紅燈，自中興北街二九三巷口駛出，由被害人許藝
      耀駕駛之車號ＬＹ九─二一七號重型機車，致許藝耀人車倒地，頭部撞擊地面
      ，經送醫後，延至九十二年五月十日十一時三十二分許，因鈍挫性顱內出血不
      治死亡。
    (二)原告乙○○、丁○○為許藝耀之父母，依民法第一百八十四條、第一百九十一
      條之二、第一百九十二條第一項、第二項、第一百九十四條之規定，被告自應
      負侵權行為損害賠償之責，茲就原告之請求分別論之：
      1.喪葬費部分：原告乙○○共支出喪葬費三十四萬七千元。
      2.扶養費部分：乙○○係四十二年八月七日出生，丁○○四十五年三月一日出
        生，被害人許藝耀七十年四月二十一日出生，於九十二年五月十日死亡十，
        原告分別為四十九歲九個月及四十七歲二個月，以整數算為五十歲及四十八
        歲，以最保守之年齡計算，男性可生存至七十四歲，女性可生存至七十九歲
        ，乙○○尚須由其子扶養二十四年，丁○○尚須由其子扶養三十一年，依九
        十一年親屬扶養寬減額每人每年七萬四千元計算，再按霍夫曼扣除中間利息
        後，乙○○共可請求扶養費一百十八萬七千三百四十三元（74,000×16.045
        181═1,187,343），原告丁○○可請求一百四十萬八千一百六十九元（74,0
        00×19.029315═1,408,169）。
      3.精神慰撫金部分：被害人許藝耀甫二十二歲，正值開創其美好前程之際，原
        告亦寄望其將來得扶養，貽享天倫之樂，原告於愛子急診治療期間，不僅心
        痛愛子因傷勢過重，幾度痛苦掙扎於生死邊緣，後復被迫承受白髮人送黑髮
        人之世間最為背愴之遭遇，所受之精神痛苦實非筆墨能形容，原告均已五十
        餘歲，老年喪失愛子，猶如晴天霹靂，精神上之痛苦無以名之，遭此打擊，
        受創之心靈已非金錢所能彌補，又扣除原告已領之強制責任保險金各七十萬
        元後，請求被告各賠償原告五百萬元，以稍撫受創之心靈。
    (三)綜上所述，原告乙○○請求喪葬費三十四萬七千元、扶養費一百十八萬七千三
      百四十三元、精神慰撫金五百萬元，合計六百五十三萬四千三百四十三元；原
      告丁○○請求扶養費一百四十萬八千一百六十九元、精神慰撫金五百萬元，合
      計六百四十萬八千一百六十九元。
    (四)又被告甲○○為大榮貨運公司之受僱人，甲○○因執行職務不法侵害被害人之
      權利，依民法第一百八十八條第一項之規定，應與甲○○連帶負損害賠償責任
      。
三、證據：提出喪葬費用收據一件、
    一件、扣繳憑單一件、公司變更登記事項卡一件。
乙、被告方面：
一、聲明：原告之訴駁回，並陳明如受不利判決，願供擔保請准免為假執行。
二、陳述：
    (一)被告甲○○於前揭時日行經臺北縣三重市○○○街自南往北之右側車道方向直
      行，在行經中興北街二九三巷口設有特種閃光號誌（閃光黃燈）之交岔路口幹
      道時，因見到閃光黃燈，故將原先車速由三十至四十公里之時速減至十公里，
      又因見到中興北街二九三巷支道上有一部不知名之機車停在該巷口，判斷認為
      該機車欲讓被告先行，故甲○○乃再將原先之時速加速至時速二十公里，豈料
      在加速正欲起步時被害人許藝耀因送快遞信件及物品，突然騎乘車號ＬＹ九─
      二一七號機車超越巷口已停下之機車而由左邊車道快速衝出巷口，致甲○○雖
      已煞車向左閃避仍不慎遭被害人撞上右前保險桿。甲○○係依正常判斷及基於
      路權信賴原則，認支道上之機車欲讓幹道上之車輛先行，且縱令後方尚有其他
      車輛欲行進，亦當按照順序排隊向前，不應有超越前車甚至與前輛車並排情形
      發生，始加速起步向前，而被害人未遵守在車道內行駛之規定，始撞及被告甲○○駕駛之車輛，此由臺灣省臺北縣區車輛行車事故鑑定委員會鑑定意見書認
      定「許藝耀駕駛重機車行經閃光紅燈路口，支線道未讓幹道車先行為肇事主因
      」，足證本案非如原告所稱有疏於注意貿然疾駛之情事。
    (二)雖被告聲請覆議之結果仍維持原議，惟其竟作成被告甲○○未減速慢行之結論
      ，著實有誤。蓋依卷附行車紀錄器暨筆錄所示，甲○○之車速約為二十七、二
      十八公里，是在當地速限五十公里以下，自無未減速慢行之過失可言。
    (三)又原告請求損害賠償金額部分，其中喪葬費用是否均屬必要費用仍有釐清之必
      要。而直系血親尊親屬受扶養之權利，雖不以無謀生能力為限，但仍以不能維
      持生活為必要，而原告各為五十一歲及四十八歲，正值中年，尚屬能以自己財
      產維持生活之狀態，自無受扶養之權利可言，倘退休後認原告可請求扶養費，
      則因原告共育有二位子女許藝耀及許睿芸，該二位子女均負有扶養義務，許藝
      耀所應負擔之扶養義務亦僅二分之一，原告請求被告賠償全部扶養費，亦屬有
      違。至原告請求慰撫金部分，應斟酌雙方身分、資力、加害之程度及其他各種
      情形如加害人之態度、被害人之過失。被告甲○○目前為被告大榮貨運公司之
      員工，每月薪資為五萬元，然因自甲○○肇事後，公司將被告每月薪水扣回四
      千元，故每月薪資為四萬多元，然因甲○○之配偶無工作且育有二名子女，全
      家均須依賴其薪水度日，實無法支付如此高額之慰撫金。再者臺灣省臺北縣區
      車輛行車事故鑑定委員會鑑定意見已明白表示被害人許藝耀駕駛重機車行經閃
      光紅燈路口，支線道未讓幹道車先行為肇事主因；甲○○未注意車前狀況為肇
      事次因，故原告請求五百萬元慰撫金實屬過高，懇請鈞院審酌被告身分地位及
      經濟能力將精神慰撫金予以酌減，以符公平。
    (四)又被告甲○○於本件車禍事故中其肇事因素僅係次因，依民法第二百十七條過
      失相抵之規定，原告請求損害賠償之金額應依過失責任比例分擔之，方史合理
      。
三、證據：提出附圖一件、鑑定委員會函影本一件、訊問筆錄影本一件、準備程序筆
    錄影本一件、扣繳憑單影本一件、員工扣賠通知單影本一件。
    理      由
一、原告起訴主張被告甲○○為被告大榮貨運公司之受僱人，甲○○於九十二年五月
    七日下午三時五十分許，駕駛大榮貨運公司所有車號ＨＳ─二六六號營業用大貨
    車，由臺北縣三重市○○○街由南往北，朝堤坊方向行駛，行經交通號誌為閃黃
    燈之中興北街二九三巷口，應注意車前狀況，隨時採取必要之安全措施，以防止
    危險之發生，而依當時情形，又無不能注意之情形，竟疏於注意貿然疾駛，撞及
    當時路口交通號誌為閃紅燈，由中興北街二九三巷口駛出，由被害人許藝耀駕駛
    之車號ＬＹ九─二一七號重型機車，致許藝耀人車倒地，頭部撞擊地面，機送醫
    後延至九十二年五月十日上午十一時三十二分許，因鈍坐性顱內出血不治死亡，
    原告乙○○、丁○○為許藝耀之父母，除慰撫金部分各扣除得領取之強制汽車責
    任保險之保金金七十萬元後，爰依民法第一百八十四條、第一百九十一條之二、
    第一百九十二條第一項、第二項、第一百九十四條、第一百八十八條第一項之規
    定，請求被告連帶賠償原告乙○○喪葬費用三十四萬七千元、扶養費部分乙○○
    一百一十八萬七千三百四十三元、丁○○一百四十萬八千一百六十九元、慰撫金
    各五百萬元及自起訴狀繕本送達翌日起至清償日止，按年息百分之五計算之利息
    等語。
二、被告固自認甲○○為大榮貨運公司之受僱人及甲○○於前揭時地與許藝耀發生車
    禍之事實，惟以：甲○○行經前揭肇事地點已依規定減速慢行，本件係被害人許
    藝耀騎乘機車行經肇事地點，超越巷口已停下之機車而自左邊車道快速衝出巷口
    ，致甲○○雖已煞車向左閃避仍不慎遭許藝耀撞上右前保險桿，又甲○○係幹線
    道車，許藝耀則係支線道上之車輛，應讓幹道上車輛先行，亦未遵守在車道內行
    駛之規定，致生本件車禍，甲○○就車禍之發生並無過失，又原告請求喪葬費是
    否屬必要費用尚屬有疑，且原告仍能以自己財產維持生活，無受扶養之權利可言
    ，且原告共有二名子女，亦不得請求被告賠償全物扶養費，原告請求之慰撫金亦
    屬過高，許藝耀亦與有過失，應予核減等語，資為抗辯。
三、本件原告丁○○與被告於本院九十三年六月十五日協議簡化爭點後，復經原告丁○○及乙○○之共同訴訟代理人與被告於本院九十三年八月六日言詞辯論期日協
    議簡化爭點，故本件協議簡化爭點內容應以九十三年八月六日言詞辯論期日為準
    ，其不爭執及爭執之事項如後：（見本院九十三年八月六日言詞辯論筆錄第二頁
    至第三頁）
    (一)兩造不爭執之事項：
      1.被告甲○○於九十二年五月七日下午三時五十分許，駕駛大榮貨運股份有限
        公司所有車號ＨＳ─二六六號營業用大貨車，由臺北縣三重市○○○街自南
        往北方向行駛，途經中興北街二九三巷口閃光黃燈之交岔路口時，適被害人
        許藝耀騎乘車號ＬＹ九─二一七號重型機車，由中興北街二九三巷自東往西
        方向行駛，甲○○前開大貨車撞擊許藝耀機車左側，致許藝耀受有頭部外傷
        併右側硬腦膜下出血、左側硬腦膜外出血及腦水腫之傷害而陷入重度昏迷，
        嗣於九十二年五月十日不治死亡。
      2.許藝耀與有過失，即支線道車未暫停讓幹線道車先行，且未注意車前狀況並
        隨時採取必要之安全措施之過失。
      3.甲○○於車禍發生時係被告大榮貨運公司之受僱人，擔任職業駕駛之工作。
      4.原告為許藝耀之父母，原告除許藝耀外，另育有一女許睿芸，乙○○四十二
        年八月七日出生，目前從事廠務職員工作，學歷國民中學同等學歷，每月薪
        資約四萬多元；丁○○四十五年三月一日出生，目前從事家管工作，學歷國
        中補校畢業。
      5.被告甲○○目前從事司機工作，學歷國中畢業。
      6.原告乙○○共支出喪葬費用三十四萬七千元。
    (二)兩造爭執之事項：
      1.原告得請求被告連帶賠償之損害賠償金額若干？
      2.被害人許藝耀與有過失比例？
      3.被告甲○○就車禍之發生有無行經設有特種閃光號誌（閃光黃燈）之交岔路
        口，未先暫停或減速慢行，且有未注意車前狀況並隨時採取必要之安全措施
        之過失？
四、原告主張被告甲○○於九十二年五月七日下午三時五十分許，駕駛大榮貨運股份
    有限公司所有車號ＨＳ─二六六號營業用大貨車，由臺北縣三重市○○○街自南
    往北方向行駛，途經中興北街二九三巷口閃光黃燈之交岔路口時，適被害人許藝
    耀騎乘車號ＬＹ九─二一七號重型機車，由中興北街二九三巷自東往西方向行駛
    ，甲○○前開大貨車撞擊許藝耀機車左側，致許藝耀受有頭部外傷併右側硬腦膜
    下出血、左側硬腦膜外出血及腦水腫之傷害而陷入重度昏迷，嗣於九十二年五月
    十日不治死亡，原告為許藝耀之父母，乙○○支出喪葬費用三十四萬七千元，被
    告甲○○於車禍發生時為大榮貨運公司之受僱人，擔任職業駕駛之工作之事實，
    業據原告提出喪葬費用單據一件、
    自堪信為真實。
五、被告固以甲○○就本件車禍之發生係無過失，伊已依規定減速慢行，當時係因被
    害人許藝耀騎乘機車自中興北街二九三巷內快速穿出，致伊煞車不及，方致肇事
    等語。惟查：
    (一)被告甲○○與許藝耀於前揭時地發生車禍，有道路交通事故現場圖一紙、道路
      交通事故調查報告表(一)、(二)各一份、車禍現場暨車損照片二十幀、道路交通補
      充資料表一紙、汽車行車紀錄卡一紙及馬偕紀念醫院甲種診斷證明書影本一件
      附卷可稽。被害人許藝耀因本件車禍導致鈍挫性顱內出血，並致生死亡結果等
      情，復據臺灣板橋地方法院檢察署檢察官督同檢驗員相驗屬實，制有勘驗筆錄
      、驗斷書及相驗屍體證明書各一件在卷足憑。
    (二)被告於偵查中自承其駕車行經前開肇事路口時，有先煞車後再起步，後因被害
      人騎車突然自巷口穿出，其煞車閃避不及致釀車禍等情（參見偵查卷第五十三
      頁訊問筆錄），佐以上開行車紀錄之行車資料所示，被告斯時駕車於肇事前之
      車速係自時速四十餘公里減速至十公里以下後再加速至二十餘公里，又突然煞
      車停止之舉，被告斯時駕車確有行經前開交岔路口減速後再起步加速之情形，
      復觀諸被告甲○○於車禍發生前行車紀錄器上記載其時速均未超越時速五十公
      里（見相驗卷第三十頁），核與其於偵查中所言當時時速二十七、八公里要難
      謂不符。再查依卷附之現場圖所示，被告甲○○駕駛之營業用大貨車在現場留
      有六點二公尺之煞車痕（即相驗卷第三十一頁反面：17.2ｍ─11ｍ═6.2ｍ）
      ，依一般公路汽車煞車距離、行車速度對照表所載，瀝青乾燥路面，建築三年
      以上者，其行車時速為三十公里時緊急煞車之煞車痕為五．○公尺，行車時速
      為三十五公里時緊急煞車之煞車痕為六．九公尺，足證被告甲○○於車禍發生
      時之時速介於三十至三十五公里之間，其雖先減速再行加速，惟依一般經驗法
      責，汽車駕駛人於行車時車速經常加速及減速，即油門及煞車板交互換踩，故
      甲○○雖先減速再加速，惟其既未逾車禍發生地點之最高速限時速五十公里，
      即屬處於減速慢行之狀態，應堪認定。惟查被告甲○○於本件車禍發生時，其
      係車頭前保險桿凹陷、左前霧燈破裂，許藝耀騎乘之機車則全部毀損，有三重
      分局道路交通補充資料表一件在卷可憑（見相驗卷第二十五頁反面），足證係
      甲○○之車頭撞擊被害人許藝耀之機車車身，甲○○自有未注意車前狀況並採
      取必要安全措施之過失，至為灼然。
六、按因故意或過失，不法侵害他人之權利者，負損害賠償責任；又汽車、機車或其
    他非依軌道行駛之動力車輛，在使用中加損害於他人者，駕駛人應賠償因此所生
    之損害；不法侵害他人致死者，對於支出醫療及增加生活上需要之費用或殯葬費
    之人，亦應負損害賠償責任。被害人對於第三人負有法定扶養義務者，加害人對
    於該第三人亦應負損害賠償責任；不法侵害他人致死者，被害人之父、母、子、
    、民法第一百九十一條之二、民法第一百九十二條、民法第一百九十四條分別定
    有明文。復按汽車行駛時，駕駛人應注意車前狀況，並隨時採取必要之安全措施
    ，以防止危險事故之發生，道路交通安全規則第九十四條第三項定有明文。被告
    甲○○駕車行至設有特種閃光號誌（閃光黃燈）之交岔路口前，雖已遵守規定減
    速慢行，惟仍未注意車前狀況，隨時採取必要之安全措施，而依當時之情形，並
    無不能注意之情事，竟疏未注意，適被害人許藝耀騎乘機車自中興北街二九三巷
    自東往西方向穿出，致甲○○駕駛前開營業大貨車右側車頭不慎撞擊許藝耀所騎
    乘機車左側，其就車禍之發生確有過失，且與被害人許藝耀發生死亡之結果間亦
    有相當因果關係，原告自得依侵權行為之法律關係請求損害賠償。又被告甲○○
    為被告大榮貨運公司之受僱人，原告自得請求被告連帶負損害賠償責任。
七、茲將原告請求賠償之金額分述如左：
    (一)喪葬費用部分：
      原告主張原告乙○○為被害人許藝耀支出喪葬費用三十四萬七千元，有其提出
      之喪葬費用單據一件在卷可憑（見附民卷第五頁），其中毛巾五打共計二千五
      百元核係屬原告因吊唁親友之奠儀所準備之答謝，核非屬必要費用外，其餘均
      係必要費用，故原告乙○○共可請求喪葬費用三十四萬四千五百元。
    (二)扶養費用部分：
      1.又按受扶養權利者，以不能維持生活而無謀生能力者為限，民法第一千一百
        十七條第一項定有明文，又同條第二項規定，前項無謀生能力之限制，於直
        系血親尊親屬不適用之，即直系血親尊親屬受扶養者，仍須以不能維持生活
        者為限（最高法院八十七年台上字第一六九六號判決意旨參照）。再按七十
        四年六月三日修正公布之民法第一千一百十六條之一規定：「夫妻互負扶養
        之義務，其負扶養義務之順序與直系血親卑親屬同，其受扶養權利之順序與
        直系血親尊親屬同」，夫妻互受扶養權利之順序，既與直系血親尊親屬同，
        自不以無謀生能力為必要，但依民法第一千一百十七條之規定，仍須以不能
        維持生活者為限（最高法院八十七年度台上字第二七二七號判決意旨參照）
        。
      2.本件原告乙○○係四十二年八月七日出生，原告丁○○係四十五年三月一日
        出生，於車禍發生時之九十二年五月七日分別為四十九歲、四十七歲，原告
        乙○○目前係任職於全利機械股份有限公司擔任廠務職員之工作，有其提出
        之在職證明書一件附卷可稽（見本院卷第三十八頁），另原告丁○○則無工
        作，又乙○○名下並無何登記之財產，而丁○○名下則有坐落臺北縣蘆洲市
        ○○路一八五巷十一號四樓之房屋及坐落土地，另有車號三五一七─ＧＷ號
        之自用小客車一輛，有本院依職權調閱之稅務電子閘門財產所得調件明細表
        二件在卷可按（見本院卷第十九頁、第二十頁），乙○○九十二年度之全年
        所得額為五十二萬六千八百三十七元，亦有其提出之扣繳憑單一件在卷可參
        （見本卷第三十九頁），故乙○○目前確有謀生能力，而丁○○既有前開財
        產，自難認原告二人目前已不能維持生活，故其請求被告賠償自車禍發生時
        之扶養費，尚難認為有據。惟查原告乙○○現為四十九歲，至六十歲強制退
        休年齡屆至時，即難認其仍有謀生能力，且並無任何財產登記其名下，故其
        自六十歲退休後之扶養費，仍屬有據。
      3.經查原告乙○○目前四十九歲，至其六十歲強制退休年齡尚有十一年，又配
        偶互負扶養義務，故乙○○之扶養義務人除被害人許藝耀外，尚有丁○○及
        其與丁○○之女許睿芸，許睿芸係七十一年九月二十日生，目前已滿二十歲
        ，至乙○○退休後，即對乙○○負有扶養義務。而原告乙○○於車禍發生時
        （內政部統計處於本院言詞辯論終結時尚未公布九十二年之國人簡易生命表
        ，僅公布至九十一年止之生命表，故僅能以九十一年之簡易生命表為依據）
        尚有餘命二十六點八五年，故其十一年以後即滿六十歲後尚得請求之扶養費
        共計為二十萬六千四百三十元｛計算式：【目前至平均餘命屆至時共計二
        十六點八五年共可請求之扶養費：年別5%複式霍夫曼計算法（第一年不扣除
        中間利息），其計算式為：[74,000×16.00000000（此為應受扶養26年之霍
        夫曼係數）+74,00 0×0.85×（17.00000000-00.00000000）]÷3（受扶養
        人數）═427,072（小數點以下四捨五入）】─【目前至六十歲強制退休
        時共計十一年得請求之扶養費：年別5%複式霍夫曼計算法（第一年不扣除中
        間利息），其計算式為：[74,000×8.00000000（此為應受扶養11年之霍夫
        曼係數）]÷3（受扶養人數）═220,642（小數點以下四捨五入）】═206,4
        30元｝，其逾此金額之請求，即屬無據。
    (三)慰撫金部分：
      1.原告主張被害人許藝耀為其獨子，且尚有美好人生，原告因本件車禍發生致
        須承受白髮人送黑髮人之傷痛，其精神自屬痛苦不堪，爰於扣除得請領之強
        制汽車責任保險金各七十萬元後，分別請求非財產上之損害賠償各五百萬元
        等語。
      2.經查被害人許藝耀為其獨子，於七十年四月二十一日出生，於九十二年五月
        七日車禍發生時，年僅二十二歲，尚未結婚，並有美好人生及前途，有原告
        提出之
        神自屬痛苦不堪，本院審酌原告乙○○係國中同等學歷，丁○○係國中補校
        畢業，乙○○目前任職於全利機械股份有限公司擔任廠務職員之工作，九十
        二年度之收入為五十二萬六千八百三十七元，有原告提出之畢業證書影本二
        件、在職證明書、扣繳憑單各一件（見本院卷第四十七頁、第三十七頁至第
        三十九頁）為證，另被告甲○○係受僱於大榮貨運公司擔任司機職務，九十
        一年十一月至九十二年十一月之收入為六十萬七千六百十五元，惟自車禍發
        生後，每月被其僱用人大榮貨運公司扣薪四千元，暨被告大榮貨運公司資本
        總額為七十億元，實收資本總額亦有四十九億七千七百零三萬四千九百八十
        元，為甚具規模之知名運輸公司，暨兩造之身分、地位、被告加害之程度等
        一切情狀，認原告於扣除得請領之強制汽車責任保險保險金各七十萬元後，
        各請求慰撫金五百萬元，尚屬過高，應予核減為各二百萬元之慰撫金，始稱
        允當。
    (四)綜上所述，原告乙○○得請求賠償之金額為二百五十六萬五千一百四十二元（
      即喪葬費用344,500元＋220,642元＋2,000,000元═2,565,142元）；丁○○得
      請求賠償之金額為二百萬元（即慰撫金2,000,000元）。
八、另按損害之發生或擴大，被害人與有過失者，法院得減輕賠償金額，或免除之；
    八十九年五月五日公布施行之民法第二百十七條第一項亦有明文。經查本件被害
    人許藝耀騎乘車號ＬＹ九─二一七號重型機車，行經前揭車禍發生地點，亦應注
    意其係支線道車輛，應讓幹線道車輛先行，且依當時情形並無不能注意之情事存
    在，猶未注意，其就本件車禍之發生亦與有過失，揆諸前開規定，法院得減輕被
    告之賠償金額，本院審酌被害人許藝耀就本件車禍發生亦有支線道車未讓幹線道
    車先行之過失，被告甲○○則有疏未注意車前狀況之過失，且甲○○係以駕駛營
    業用大貨車為職業，其應較一般人負有更高之注意義務等一切情狀，認許藝耀及
    甲○○就本件車禍之發生分別有十分之六、十分之四之原因，爰減輕被告十分之
    六之賠償責任，故原告乙○○得請求賠償之金額為一百零二萬六千零五十七元（
    即2,565,142×0.4═1,026,057，小數點以下次捨五入），原告丁○○得請求賠
    償之金額為八十萬元（即2,000,000×0.4═800,000元）。
九、從而，原告依據民法第一百八十四條第一項、第一百九十一條之二、民法第一百
    九十二條、民法第一百九十四條之規定，請求被告連帶賠償原告乙○○一百零二
    萬六千零五十七元、原告丁○○八十萬元及均自起訴狀繕本送達翌日即被告大榮
    貨運公司部分自九十二年十一月二十日起、被告甲○○自九十二年十一月十八日
    起，均自清償日止，按年息百分之五計算之利息，為有理由，應予准許；逾此部
    分之請求，為無理由，應予駁回。
十、至原告得請領之強制汽車責任保險之保險金部分，因原告已陳明其請求之慰撫金
    五百萬元均係扣除其得請求之強制汽車責任保險金各七十萬元後之金額，故原告
    是否已請領強制汽車責任保險金，自非本院審理之範圍，本院毋庸再予審酌，附
    此敘明。
十一、因本案論證已臻明確，故兩造其餘主張、陳述及所提之證據暨攻擊防禦之方法
      ，均與本案判斷結果無影響，均毋庸再予一一審酌，附此敘明。
十二、兩造分別陳明願供擔保，聲請准予宣告假執行及免為假執行，經核就原告勝訴
      部分，於法尚無不合，爰分別酌定相當之擔保金額准許之；至原告敗訴部分，
      其假執行之聲請亦失所附麗，應併予駁回。
十三、據上論結，本件原告之訴為一部有理由，一部無理由，依民事訴訟法第七十九
      條、第三百九十條第二項，第三百九十二條，判決如主文。
中　　　華　　　民　　　國　　九十三　　年　　　八　　　月　　 二十 　　日
                                臺灣板橋地方法院民事第一庭
                                          法　　　官　周舒雁
右正本證明與原本無異
如不服本判決，應於送達後二十日內向本院提出上訴狀
中　　　華　　　民　　　國　　九十三　　年　　　八　　　月　　二十六　　日
                                          法院書記官　張坤校
